臺灣屏東地方法院刑事判決　　　　　　　　　　　　　九十一年度交訴字第七號
　　公　訴　人　臺灣屏東地方法院檢察署檢察官
　　被　　　告　甲○○
右被告因業務過失致死案件，經檢察官提起公訴（九十一年度偵字第一五五二號），
本院判決如左：
     主  文
甲○○從事業務之人，因業務上之過失致人於死，處有期徒刑伍月，如易科罰金，以
參佰元折算壹日，緩刑貳年。
     事  實
一、甲○○係新竹貨運公司之送貨司機，為從事駕駛業務之人。於民國九十一年一月
    十五日七時三十分許，駕駛車牌ＨＮ─６０９號大貨車，沿屏東縣萬丹鄉○○村
    ○○路，由北向南行駛，途經該路與新厝仔路口時，本應注意該路段行車速限為
    每小時四十公里，而依當時之天候、路況、視線均屬良好，並無不能注意之情事
    ，竟疏於注意，冒然以時速約六十公里之速度行駛，適有林施秀花所騎乘車號Ｔ
    ＪＧ─９２５號輕機車，由同鄉加興村加禮濫往社口村新厝仔路由東往西方向行
    駛至上開路口，甲○○因閃煞不及，大貨車右前方因而撞及林施秀花，致林施秀
    花受有胸部氣血胸、頭部外傷等傷害，送醫急救後，仍於同日七時五十一分不治
    死亡。甲○○於肇事後，未被有偵查權限之機關發覺前，即主動向前來處理之警
    員自承肇事，並接受偵查審判。
二、案經林施秀花之配偶乙○○訴請臺灣屏東地方法院檢察署檢察官偵查起訴。
     理  由
一、訊據被告甲○○固坦承於右揭時、地發生車禍，並使被害人施林秀花死亡，惟辯
    稱：當時我行車方向號誌為綠燈云云。經查：
  (一)被害人林施秀花因本件車禍受有胸部氣血胸、頭部外傷，最終因出血性休克導致
    死亡，業經檢察官督同法醫相驗屬實，製有相驗屍體證明書、驗斷書及勘驗筆錄
    等在卷可稽，又依卷附道路交通事故調查報告表所繪之事故現場圖，在南北路方
    向上有三條煞車痕，分別為右前輪煞車痕長十九‧六公尺，左前輪煞車痕長十五
    ‧八公尺，左後輪煞車痕為十五‧二公尺，參照司法行政部於六十二年五月九日
    所訂之「一般公路汽車煞車距離、行車速度對照表」，路面情況為瀝青、乾燥，
    道路使用三年以上者，煞車痕二十‧二公尺，行車速度為每小時六十公里，倘為
    新築之道路，煞車痕十九‧九公尺，換算行車速度則為每小時六十五公里，本件
    由卷附照片顯示，案發時天氣晴朗，足見被告當時行車速度，最低亦有每小時六
    十公里，而肇事路段速限為每小時四十公里，被告顯已超速行駛甚明。按行車速
    度，依標誌之規定，道路交通安全規則第九十三條第一項定有明文，此一行車速
    限，係考量道路設施、路況、環境、通行目的及保障交通參與者安全等係數後制
    定，超速行車，除將延長駕駛人於反應時間內之行車距離外，並增加兩車撞擊力
    量，導致損害加重，是被告駕車自應遵守上開規定，以策安全，且依當時之天候
    、路況及視線，均屬良好，並無不能注意之情事，竟疏未注意，以致肇事，被告
    之行為，自應認有過失，而其過失行為，與被害人死亡間，復有相當因果關係，
    事證明確。
  (二)至被告雖以前詞置辯，惟按汽車駕駛人對於防止危險發生之相關交通法令之規定
    ，業已遵守，並盡相當之注意義務，以防止危險發生，始可信賴他人亦能遵守交
    通規則並盡同等注意義務。若因此而發生交通事故，方得以信賴原則為由免除過
    失責任。最高法院八十四年台上字第五三六○號判例可資參照。本件車禍雖係因
    被害人違規闖紅燈在先，然如前述，被告本身駕車亦有違反交通安全規則之處，
    依上說明，自不得以信賴他方定能遵守交通安全規則，而免除自己之刑責。是被
    告所辯，尚不足採，其犯行洵堪認定。
二、核被告所為，係犯刑法第二百七十六條第二項之業務過失致死罪。被告於肇事後
    ，未被有偵查權限之機關發覺前，即主動向到場處理之員警坦承肇事，並接受偵
    查審判，已符合自首之規定，應依刑法第六十二條前段減輕其刑。爰審酌被告犯
    罪所造成之損害雖甚為重大，惟於本件車禍中過失程度較輕，且犯後尚能坦認犯
    行，態度良好等情狀，量處如主文所示之刑，並諭知易科罰金之折算標準。又被
    告前因過失傷害罪，受有期徒刑以上刑之宣告，於七十八年六月二十日執行完畢
    後，五年內，未曾受有期徒刑以上刑之宣告，有卷附被告全國前案紀錄表可按，
    本件係因過失而犯罪，且已與被害人家屬達成民事和解，賠償損失，有屏東縣萬
    丹鄉調解委員會調解筆錄一份在卷足據，本院認經此偵審程序，被告當已知所警
    惕，信無再犯之虞，併宣告緩刑二年，以啟自新。
據上論斷，應依刑事訴訟法第二百九十九條第一項前段、刑法第二百七十六條第二項
、第六十二條前段、第四十一條第一項前段、第七十四條第二款、罰金罰鍰提高標準
條例第一條前段、第二條，判決如主文。
本案經檢察官蔡雯娟到庭執行職務
中      華      民      國     九十一     年     八     月    二十七    日
                                      臺灣屏東地方法院交通法庭
                                          法  官  包梅真
右正本證明與原本無異。
如不服本判決應於收受本判決送達後十日內向本院提出上訴書狀，其未敘述上訴理由
者，並得於提起上訴後十日內向本院補提理由書狀（均須按他造當事人之人數附繕本
 ）「切勿逕送上級法院」
                                          書記官  蔡進吉
中      華      民      國     九十一     年     八     月    二十七    日
附錄法條：
刑法第二百七十六條
因過失致人於死者，處二年以下有期徒刑、拘役或二千元以下罰金。
從事業務之人，因業務上之過失犯前項之罪者，處五年以下有期徒刑或拘役，得併科
三千元以下罰金。
